【裁判字號】    95,簡上更,1
【裁判日期】    950919
【裁判案由】    毀損
【裁判全文】
臺灣花蓮地方法院刑事判決             95年度簡上更字第1號
上  訴  人
即  被  告  乙○○
上列上訴人即被告因毀損案件，不服本院花蓮簡易庭95年度花簡
字第89號，中華民國95年2 月13日第一審判決（聲請簡易處刑案
號：95年度偵字第538 號），提起上訴，前經本院為不受理判決
，檢察官不服提起上訴，臺灣高等法院花蓮分院撤銷發回，本院
管轄第二審之合議庭更為判決如下：
    主  文
原判決撤銷。
乙○○損壞他人之玻璃門，足以生損害於他人，處拘役貳拾日，
如易科罰金，以銀元佰元即新臺幣玖佰元折算壹日。
    事  實
一、乙○○前於民國93年間因酒醉駕車犯公共危險案件，經本院
    花蓮簡易庭判處拘役50日確定，甫於94年5 月31日易科罰金
    執行完畢（不構成累犯）。其明知己飲酒後脾氣不佳，且酒
    精成分會導致人較乏自制力，詎仍不知戒慎，於95年1 月10
    日下午1時55分許，飲酒後至位於花蓮縣新城鄉○里村○里○
    街47號之花蓮縣警察局新城分局嘉里派出所內找警員王國雄
    洽事，因不滿王警員愛理不理之態度，遂基於毀壞財物之故
    意，持嘉里派出所內之椅子，砸毀派出所大門之玻璃門，致
    使嘉里派出所2 片落地玻璃門破碎不堪使用，足生損害於嘉
    里派出所。
二、案經花蓮縣警察局新城分局嘉里派出所訴請臺灣花蓮地方法
    院檢察署檢察官偵查後聲請簡易判決處刑。
    理  由
一、上揭事實，業據上訴人即被告乙○○於本院審理時坦承不諱
    ，核與證人古貴興、甲○○之證述相符，並有花蓮縣警察局
    新城分局嘉里派出所所長甲○○提起告訴報告書、現場照片
    8幀、酒精測定紀錄表1紙在卷可稽，足認被告之自白與事實
    相符，應堪採信。本件事證明確，被告犯行堪以認定，應予
    依法論科。
二、核被告所為，係犯刑法第354 條毀損器物罪。又按行為後法
    律有變更者，適用行為時之法律。但行為後之法律有利於行
    為人者，適用最有利於行為人之法律，刑法第2條第1項定有
    明文。查本件被告犯罪後，刑法第41條業於94年2月2日經總
    統令修正公布，並於95年7月1日施行，修正前該條第1 項前
    段規定：「犯最重本刑為5 年以下有期徒刑以下之刑之罪，
    而受6 個月以下有期徒刑或拘役之宣告，因身體、教育、職
    業、家庭之關係或其他正當事由，執行顯有困難者，得以1
    元以上3元以下折算1日，易科罰金。」又被告行為時之易科
    罰金折算標準，依修正前罰金罰鍰提高標準條例第2 條前段
    （現已刪除）規定，就其原定數額提高為100倍折算1日，則
    本件被告行為時之易科罰金折算標準，應以銀元300元折算1
    日，經折算為新臺幣後，應以新臺幣900元折算為1日。惟修
    正後該條第1項前段則規定：「犯最重本刑為5年以下有期徒
    刑以下之刑之罪，而受6 個月以下有期徒刑或拘役之宣告者
    ，得以新臺幣1,000元、2,000元或3,000元折算1日，易科罰
    金。」經比較修正前後之易科罰金折算標準，修正後之規定
    ，並非較有利於行為人，是應依刑法第2條第1項前段，適用
    修正前刑法第41條第1 項前段規定，定其折算標準。原審以
    被告犯行明確，據予論罪科刑，固非無見，惟查：被告犯罪
    後，刑法就易科罰金之規定有所修正，已說明如上，原審未
    及比較新舊法，資為適用法律之依據，已有未洽；又被告業
    於案發翌日旋即賠償告訴人2 片落地玻璃門之損失，業據證
    人甲○○證述綦詳，復有發票影本1 紙附卷可憑，原審疏未
    斟酌上情，而量處被告拘役30日，亦有未洽，是原判決既有
    上開可議之處，自應由本院予以撤銷改判。至上訴意旨請求
    緩刑云云，因被告於93年間曾因酒醉駕車犯公共危險案件，
    經本院判處拘役50日，甫於94年5 月31日易科罰金執行完畢
    ，有臺灣高等法院被告前案紀錄表1 紙在卷可稽，則其應知
    酒精成分會導致人較乏自制力，且其亦自承飲酒後脾氣不佳
    ，詎竟不知戒慎警惕，再次因酒後衝動致犯本件犯行，是本
    院認本件不宜暫不執行，核與刑法第74條規定之緩刑要件不
    符，上訴意旨請求緩刑云云，自無理由，併此敘明。爰審酌
    被告犯罪動機、目的、犯罪手段、所造成損害之情節、對被
    害人所生之影響、犯後之態度等一切情狀，量處如主文所示
    之刑，並諭知易科罰金之折算標準，以示懲儆。
據上論斷，應依刑事訴訟法第455條之1第3項、第369條第1 項前
段、第364條、第299條第1項前段，刑法第2條第1項前段、第354
條，修正前刑法第41條第1項前段，罰金罰鍰提高標準條例第1條
前段、修正前罰金罰鍰提高標準條例第2 條，現行法規所定貨幣
單位折算新臺幣條例第2條，判決如主文。
本案經檢察官李子春到庭執行職務。
中    華    民    國    95    年    9     月    19    日
                         臺灣花蓮地方法院刑事第一庭
                               審判長法  官  張健河
                                     法  官  李世華
                                     法  官  吳韻馨
上列正本證明與原本無異。
本件不得上訴。
                                     書記官
中    華    民    國    95    年    9     月    19    日


司法院資訊處製作；財團法人民間司法改革基金會備份。
